【裁判字號】    98,訴,1052
【裁判日期】    980810
【裁判案由】    違反毒品危害防制條例
【裁判全文】
臺灣臺南地方法院刑事判決              98年度訴字第1003號
                                      98年度訴字第1052號
公  訴  人  臺灣臺南地方法院檢察署檢察官
被      告  甲○○
上列被告因違反毒品危害防制條例案件，經檢察官提起公訴（98
年度毒偵字第1300號），及追加起訴 (98年度毒偵字第第1053號
)，被告就被訴事實均為有罪之陳述，本院合議庭裁定由受命法
官獨任行簡式審判程序後，判決如下：
    主  文
甲○○施用第一級毒品，累犯，處有期徒刑壹年；又施用第一級
毒品，累犯，處有期徒刑壹年，扣案毒品海洛因壹包 (驗餘淨重
零點肆伍肆公克)沒收銷燬，海洛因空包裝袋壹只沒收。應執行
有期徒刑壹年肆月，扣案毒品海洛因壹包 (驗餘淨重零點肆伍肆
公克)沒收銷燬，海洛因空包裝袋壹只沒收。
    事   實
一、甲○○前因施用毒品案件，經本院裁定送觀察、勒戒後，認
    有繼續施用毒品之傾向，再經本院以91年度毒聲字第1985號
    裁定令入戒治處所施以強制戒治，而於民國92年9月19日執
    行完畢釋放。另於95、96年間，因施用毒品、竊盜案件，經
    本院以95年度訴字第242、1036號及95年度易字第1461號，
    分別判處有期徒刑10月、1年、1年5月確定，又因96年罪犯
    減刑條例減刑，於97年7月16日假釋出監併交付保護管束，
    而於97年8月24日保護管束期滿而執行完畢。
二、詎其仍未戒除毒癮，復分別基於施用第一級毒品海洛因之犯
    意，而為下列之犯行：
  (一)於98年3月26日13時30分許，在臺南市○○路○段278巷9號住
    處內，以針筒注射之方射，施用第一級毒品海洛因1次。嗣
    於同日14時40分許，因竊盜案件，為警在臺南市○○路1號
    成功大學自強校區運動場查獲，經其同意採尿送驗後呈嗎啡
    陽性反應，因而查悉上情 (此部分為追加起訴之部分)。
  (二)於98年6月1日20時許，在臺南市○區○○路3段278巷9號住
    處內，以針筒注射之方式，施用第一級毒品海洛因1次。嗣
    於同年月3日19時48分許，因騎乘機車闖越紅燈，為警在臺
    南市○○街78號前攔查，並扣得海洛因1包（檢驗前淨重
    0.465公克，驗餘淨重0.454公克），因而查獲。
二、案經臺南市警察局第六分局及第一分局報告臺灣臺南地方法
    院檢察署檢察官偵查起訴及追加追加。
    理    由
一、本件係經被告於本院當庭表示認罪，而以簡式審判程序加以
    審理，有本院九十八年八月四日準備程序筆錄及審判筆錄附
    卷足憑，則依據刑事訴訟法第二百七十三條之二、第一百五
    十九條第二項之規定，不適用傳聞法則有關限制證據能力之
    相關規定。
二、上開犯罪事實，有以下證據可證：
  (一)被告甲○○於警、偵訊中及本院審理時之自白；
  (二)臺南市警察局第六分局送驗尿液及年籍對照表、長榮大學確
    認報告各1份；
  (三)臺南市警察局第一分局送驗尿液及年籍對照表、長榮大學確
    認報告各1份；
  (四)扣案之毒品海洛因1包。
  (五)臺南市警察局第六分局毒品初步檢驗報告書1份及高雄市立
    凱旋醫院濫用藥物成品檢驗鑑定書一份。
三、核被告二次犯行，各係犯毒品危害防制條例第十條第一項之
    施用第一級毒品罪；其持有第一級毒品海洛因之低度行為，
    分別為進而施用之高度行為所吸收，均不另論罪。被告所犯
    上開二罪，犯意各別，構成要件不同，應分論併罰。被告有
    如事實欄一所示之犯罪科刑及執行紀錄，於九十七年八月二
    十四日執行完畢，此有臺灣高等法院被告前案紀錄表一份在
    卷可按，其於有期徒刑執行完畢後五年內故意再犯本件有期
    徒刑以上之刑之罪，均應依刑法第四十七條第一項之規定，
    均論以累犯，並均加重其刑。爰審酌被告施用毒品之犯行，
    在性質上乃屬對自我身心健康之自戕行為，尚未嚴重破壞社
    會秩序、侵害他人權益，然其前因施用毒品經送強制戒治及
    刑之執行後，猶不思戒絕革除惡習，再為本件犯罪，顯未因
    前所受之強制戒治及刑之執行而記取教訓，及被告犯後坦承
    犯行，態度良好，並其犯罪之動機、目的、手段等一切情狀
    ，各量處如主文所示之宣告刑，並定其應執行刑，以資懲儆
    。
四、扣案第一級毒品海洛因一小包 (驗餘淨重為0.454公克) ，
    屬毒品危害防制條例第二條第二項第一款所列之第一級毒品
    ，此有高雄市立凱旋醫院濫用藥物成品檢驗鑑定書一紙在卷
    可稽，不論屬於被告與否，應依毒品危害防制條例第十八條
    第一項前段宣告沒收銷燬之。海洛因空包裝袋一只係被告所
    有供犯罪所用之物，應依刑法第三十八條第一項第二款宣告
    沒收。至於被告施用毒品之工具注射針筒，均已經拋棄，業
    據其供稱在卷，為免日後執行之困難，爰不予宣告沒收，併
    此敘明。
據上論斷，應依刑事訴訟法第二百七十三條之一第一項、第二百
九十九條第一項前段、第三百十條之二、第四百五十四條，毒品
危害防制條例第十條第一項、第十八條第一項前段，刑法第十一
條前段、第四十七條第一項、第五十一條第五款、第三十八條第
一項第二款，判決如主文。
本案經檢察官王惠芬到庭執行職務。
中    華    民    國    98    年     8    月    10    日
                        刑事第十三庭  法  官  徐文瑞
以上正本證明與原本無異。
如不服本判決應於收受本判決後10日內向本院提出上訴書狀，並
應敘述具體理由。其未敘述上訴理由者，應於上訴期間屆滿後20
日內向本院補提理由書狀（均須按他造當事人之人數附繕本）「
切勿逕送上級法院」。
                                      書記官  何小玉
中    華    民    國    98    年     8    月    10    日
附錄法條：
毒品危害防制條例第10條
施用第一級毒品者，處六月以上五年以下有期徒刑。
施用第二級毒品者，處三年以下有期徒刑。


司法院資訊處製作；財團法人民間司法改革基金會備份。
